【裁判字號】    92,上訴,1959
【裁判日期】    920715
【裁判案由】    毒品危害防制條例
【裁判全文】
臺灣高等法院刑事判決                          九十二年度上訴字第一九五九號
    上  訴  人
    即  被  告  甲○○
右上訴人因毒品危害防制條例案件，不服臺灣板橋地方法院九十二年度訴字第一五五
號，中華民國九十二年四月二十九日第一審判決（起訴案號：臺灣板橋地方法院檢察
署九十一年度毒偵字第四一七九號），提起上訴，本院判決如左：
    主  文
上訴駁回。
    事實及理由
一、本案經本院審理結果，認第一審以上訴人即被告甲○○係違反毒品危害防制條例
    第第十條第一項施用第一級毒品及同條第二項施用第二級毒品二罪，各判處有期
    徒刑十月，認事用法及量刑均無不當，應予維持，並引用第一審判決書記載之事
    實、證據及理由（如附件）。
二、被告上訴意旨略以：被告因施用安非他命及海洛因，正另案由地方法院審理中，
    應與本案一併審理，且被告係同時將安非他命及海洛因放入玻璃球內燒烤吸用，
    應僅能判一罪等語。
三、查被告另案經檢察官起訴（起訴案號﹕九十一年度毒偵字第二二六八號、九十一
    年度毒偵字第二九九八號、九十一年度毒偵字第三三一四號），起訴意旨係以﹕
    被告自九十一年六月二十八日二十二時許為警採尿前分別回溯二十六小時、九十
    六小時內某時起至九十一年九月十日許為警採尿前分別回溯二十六小時、九十六
    小時內某時止，在不詳地點，連續施用第一、二級毒品海洛因、安非他命，為警
    分別於九十一年六月二十八日十九時四十分許在台北縣中和市○○路○段一一八
    之二十八號前、九十一年八月二十日十九時四十分許在台北縣板橋市○○○街八
    十巷十二弄二號及九十一年九月十日十六時許在台北縣板橋市○○路○段三十八
    巷二○○弄口查獲，並扣得毒品安非他命（毛重：２．４公克）、注射針筒及毒
    品海洛因五小包（淨重：２．１７公克）等物（見毒偵四一七九卷第十九頁起訴
    書）。被告亦坦承確有檢察官該案起訴之施用安非他命及海洛因之事實（以下簡
    稱後案）。然本案被告被訴施用安非他命及海洛因之時間為九十年三月十二日十
    一時九分前二十五小時內及九十六小時內之某時，原審判決認定被告施用安非他
    命及海洛因之時間，雖較起訴事實所指者為長，然亦僅認定被告自九十年三月一
    日至同年九月二日間施用，此距離前述檢察官起訴之後案，被告係於九十一年六
    月及八月間施用者，有相當之間隔；且被告本案被訴之犯行，係被告前經法院裁
    定停止戒治後，於保護管束期間內再施用；而後案係被告因於保護管束期間內再
    施用毒品，情節重大，經撤銷停止戒治後繼續戒治並於九十一年一月十五日戒治
    期滿出所後，經過一段時間後始另行起意施用，被告所犯本案與後案施用毒品之
    行為，實難認有連續犯之裁判上一罪之關係，被告所辯，自無足取。
四、次查，被告雖辯稱：係同時將安非他命及海洛因放入玻璃球內燒烤吸用云云。然
    被告於前述「後案」獲案時，經警扣得注射針筒及毒品海洛因；被告其後於九十
    二年三月二十九日再次獲案時，亦經警查獲已使用過、供注射海洛因用之針筒二
    支，被告並於該次之警詢時供承﹕係以「吸食器吸食安非他命及注射海洛因」（
    以上見原審法院九十二年度他字第九五號卷內之警詢筆錄）。可見，該二案之證
    據雖不得作為認定本案被告犯罪事實之證據，然觀諸被告本案所犯時間，在前述
    二案之中間，綜合前述二案之情況，可知，被告係以針筒注射方式施用海洛因，
    另以吸食器為工具施安非他命，被告所辯：係同時將安非他命及海洛因放入玻璃
    球內燒烤吸用云云。自係避重就輕之詞，不可採信。
五、應再敘明者是，被告初犯、二犯毒品危害防制條例案，雖均係施用第二級毒品，
    其所犯之本案係三犯，且併施用第一級毒品海洛因，然毒品危害防制條例第二十
    條第一項、第三項，均規定行為人「犯第十條之罪」，並非分別就該條第一項及
    第二項分別規定，實際執行觀察有無繼續施用毒品傾向，係就有無施用第一級毒
    品及第二級毒品為全體及綜合之觀察，故毒品危害防制條例第二十條第三項所謂
    三犯，應就同條第十條第一項、第二項施用毒品行為，合併觀察、計算，亦即被
    告本案所犯施用第一級毒品部分，亦屬三犯。
六、綜上所述，原審以被告所為係違反毒品危害防制條例第第十條第一項施用第一級
    毒品及同條第二項施用第二級毒品二罪，各判處有期徒刑十月，認事用法及量刑
    均無不當。被告上訴指摘原審判決不當，為無理由，應予駁回。
據上論結，應依刑事訴訟法第三百七十三條、第三百六十八條，判決如主文。
本案經檢察官鍾鳳玲到庭執行職務。
中      華      民      國    九十二    年      七      月      十五    日
                              臺灣高等法院刑事第七庭
                                  審判長法  官  吳  啟  民
                                        法  官  蘇  隆  惠
                                        法  官  林  瑞  斌
右正本證明與原本無異。
施用第一級毒品部分如不服本判決應於收受送達後十日內向本院提出上訴書狀，其未
敘述上訴之理由者並得於提起上訴後十日內向本院補提理由書（均須按他造當事人之
人數附繕本）。
其餘不得上訴。
                                        書記官  丁  淑  蘭
中      華      民      國    九十二    年      七      月     十五     日
附錄本案論罪科刑法條全文：
毒品危害防制條例第十條
施用第一級毒品者，處六月以上五年以下有期徒刑。
施用第二級毒品者，處三年以下有期徒刑。
附件﹕
臺灣板橋地方法院刑事判決                          九十二年度訴字第一五五號
    公  訴  人  臺灣板橋地方法院檢察署檢察官
    被      告  甲○○  男  四十三歲（民國○○○年○月○日生）
                        住臺北縣板橋市○○街七一巷四九號
                        居台北縣板橋市○○路○段三八巷二００弄五七號
                        （另案於臺灣台北監獄台北分監執行中）
                        身分證統一編號：Ｑ一二一五八七三八號
右列被告因違反毒品危害防制條例案件，經檢察官提起公訴（九十一年度毒偵字第四
一七九號)，本院判決如左：
    主  文
甲○○連續施用第一級毒品，累犯，處有期徒刑拾月。又連續施用第二級毒品，累犯
，處有期徒刑拾月。應執行有期徒刑壹年捌月。
    事  實
一、甲○○前有違反麻醉藥品管理條例、藥事法等多項前科，其中曾因贓物案件，經
    本院以八十八年度易字第五八二號判處有期徒刑三月確定，於民國八十九年三月
    二十日執行完畢。又因施用第二級毒品案件，經臺灣板橋地方法院檢察署檢察官
    聲請本院以八十七年度毒聲字第八一六號裁定送觀察、勒戒，經觀察勒戒後，認
    無繼續施用毒品傾向，由臺灣板橋地方法院檢察署於八十七年八月十八日以八十
    七年度偵字第一０七四九、一五七八一號為不起訴處分確定。復因基於施用第二
    級毒品安非他命（以下簡稱安非他命）之概括犯意，自八十九年三月二十一日起
    至同年五月三日止，分別在台北縣板橋市○○路○段一七四巷一六三弄三號二樓
    住處及台北縣土城市○○路○段及水源路口等處，連續施用安非他命多次犯行，
    經本院以八十九年度毒聲字第三０三０號裁定送觀察、勒戒，經觀察勒戒後，認
    有繼續施用毒品傾向，嗣經本院以八十九年度毒聲字第三六八０號裁定令入戒治
    處所施以強制戒治一年，並經本院以九十年度易字第一七四八號判處有期徒刑八
    月確定。經送往臺灣台北戒治所強制戒治屆滿六月後，其成效經評定為合格，無
    繼續戒治之必要，而經本院於九十年一月五日以九十年度毒聲字第一三號裁定停
    止戒治所餘戒治期間付保護管束，並於同年月三十一日停止戒治付保護管束。詎
    其仍未戒除毒癮，復於停止戒治付保護管束期間另行基於施用海洛因及安非他命
    之概括犯意，自九十年三月一日起至同年九月二日止，先後多次在台北縣板橋市
    悅喜賓館、台北縣板橋市○○路○段一七四巷一六三弄三號二樓等地，施用第一
    級毒品海洛因（以下簡稱海洛因）及安非他命。嗣於九十年三月十二日甲○○因
    執行保護管束，至台灣板橋地方法院檢察署觀護人室報到，採尿驗悉。
二、案經台灣板橋地方法院檢察署觀護人室簽請台灣板橋地方法院檢察署檢察官偵查
    起訴。
    理  由
一、右揭事實，業據被告甲○○於本院審理中坦承不諱，其於九十年三月十二日至台
    灣板橋地方法院檢察署觀護人室報到後所採集之尿液，經送往昭信科技顧問股份
    有限公司（以下簡稱昭信公司）鑑驗結果，有嗎啡陽性反應，此有台灣板橋地方
    法院檢察署受保護管束人（被告）尿液檢體監管紀錄表、昭信公司九十年三月二
    十一日濫用藥物陽性檢體檢驗報告乙紙在卷可稽，嗣經本院於本院九十年度易字
    第一七四八號案件調查中經前開所採集之尿液再送往法務部調查局複驗結果，均
    確呈嗎啡及安非他命陽性反應，有該局檢驗通知書乙紙附於本院九十年度易字第
    一七四八號案件卷宗可稽，並經本院依職權調閱前開卷宗核閱無訛。足徵被告自
    白與事實相符，被告應確有連續施用第一級、第二級毒品犯行。又被告因施用第
    二級毒品案件，經臺灣板橋地方法院檢察署檢察官聲請本院以八十七年度毒聲字
    第八一六號裁定送觀察、勒戒，經觀察勒戒後，認無繼續施用毒品傾向，由臺灣
    板橋地方法院檢察署於八十七年八月十八日以八十七年度偵字第一０七四九、一
    五七八一號為不起訴處分確定。復因基於施用安非他命之概括犯意，自八十九年
    三月二十一日起至同年五月三日止，分別在台北縣板橋市○○路○段一七四巷一
    六三弄三號二樓住處及台北縣土城市○○路○段及水源路口等處，連續施用安非
    他命多次犯行，經本院以八十九年度毒聲字第三０三０號裁定送觀察、勒戒，經
    觀察勒戒後，認有繼續施用毒品傾向，嗣經本院以八十九年度毒聲字第三六八０
    號裁定令入戒治處所施以強制戒治一年，並經本院以九十年度易字第一七四八號
    判處有期徒刑八月確定。經送往臺灣台北戒治所強制戒治屆滿六月後，其成效經
    評定為合格，無繼續戒治之必要，而經本院於九十年一月五日以九十年度毒聲字
    第一三號裁定停止戒治所餘戒治期間付保護管束，並於同年月三十一日停止戒治
    付保護管束。有臺灣高等法院被告全國前案紀錄表、臺灣高等法院檢察署刑案記
    錄簡覆表、前開不起訴處分書及本院裁定各乙紙等件在卷足憑，被告於停止戒治
    付保護管束期間，復為本件連續施用毒品犯行，核屬三犯毒品危害防制條例第十
    條之罪（臺灣高等法院八十九年十一月八十九年法律座談會結論、八十九年度台
    非字第九十號判決參照）。本件事證明確，被告犯行均洵堪認定。
二、查海洛因、安非他命分別為毒品危害防制條例第二條第二項第一款、第二款明定
    之第一級、第二級毒品，均不得持有、施用及販賣。核被告施用海洛因之所為係
    犯毒品危害防制條例第十條第一項之罪。其施用安非他命之所為，係犯同法第十
    條第二項之罪。其施用海洛因、安非他命前後分別持有海洛因及安非他命之低度
    行為應為施用之高度行為所吸收，均不另論罪。其先後多次施用海洛因、安非他
    命行為，均時間緊接，方法相同，觸犯構成要件相同之罪名，均顯係基於概括犯
    意反覆為之，皆應依連續犯之規定論以一罪，並加重其刑。再其所犯上開二罪，
    犯意各別，行為不同，應予分論併罰。又被告曾因贓物案件，經本院以八十八年
    度易字第五八二號判處有期徒刑三月確定，於八十九年三月二十日執行完畢，有
    臺灣高等法院被告全國前案紀錄表、臺灣高等法院檢察署刑案記錄簡覆表等件附
    卷可參，其受有期徒刑之執行完畢，五年以內再犯有期徒刑以上之本罪，為累犯
    ，均應依法遞加重其刑。公訴人雖僅就被告於九十年三月十二日十一時九分許台
    灣板橋地方法院檢察署報到採尿前之二十五小時內及九十六小時內某時，分別在
    不詳處所施用海洛因及安非他命犯行提起公訴，然檢察官就犯罪事實一部起訴者
    ，其效力及於全部，本件被告其餘先後多次施用海洛因及安非他命之犯行，與前
    揭論罪科刑部分，有連續犯裁判上一罪關係，已如前述，本院自得併予審究。爰
    審酌被告前已有違反麻醉藥品管理條例、藥事法等多項前科，其素行，及其施用
    期間長短、次數，業經觀察、勒戒並強制戒治卻仍無法戒除施用毒品之惡習，竟
    在停止戒治付保護管束期間另行起意連續施用第一、二級毒品，顯見戒除毒癮之
    意志薄弱，施用海洛因、安非他命對身心產生的危害，兼衡其犯罪之動機、目的
    、手段、品行、坦承犯行之犯罪後態度等一切情狀，分別量處如主文所示之刑，
    並定其應執行之刑。被告雖自承其自九十一年六月間起至九十二年三月二十八日
    止亦有連續施用海洛因及安非他命犯行，惟此部分犯行乃是被告經撤銷停止戒治
    後，令入戒治處所繼續強制戒治，於九十一年一月十五日戒治期滿出所後，經過
    一段時間後始於九十一年六月間另行起意施用，亦為被告供明在卷，被告既係經
    過繼續戒治期滿後，並經一段時間始另行起意為前開犯行，與本案論罪科刑之犯
    行間即無連續犯裁判上一罪關係，此並經台灣板橋地方法院檢察署檢察官以九十
    一年度毒偵字第二二六八、二九九八、三三一四號提起公訴，附此敘明。
據上論斷，應依刑事訴訟法第二百九十九條第一項前段，毒品危害防制條例第十條第
一項、第二項，刑法第十一條前段、第五十六條、第四十七條、第五十一條第五款，
判決如主文。
本案經檢察官郭緯中到庭執行職務。
中      華      民      國    九十二    年     四      月    二十九     日
                                       臺灣板橋地方法院刑事第二庭
                                            法  官   張   宏   節
右正本證明與原本無異。
如不服本判決，應於判決送達後十日內向本院提出上訴狀。
                                             書記官  李   淑   秋
中      華      民      國    九十二    年     五      月       一      日


司法院資訊處製作；財團法人民間司法改革基金會備份。
